臺灣屏東地方法院刑事判決
111年度交易字第137號
公  訴  人  臺灣屏東地方檢察署檢察官
被      告  李桂雄


上列被告因公共危險案件，經檢察官提起公訴（111年度偵字第2
867號），被告於準備程序中就被訴事實為有罪之陳述，經告知
簡式審判程序之旨，並聽取當事人之意見後，裁定進行簡式審判
程序，判決如下：
    主  文
李桂雄犯不能安全駕駛動力交通工具罪，累犯，處有期徒刑捌月
。
    事實及理由
一、犯罪事實及證據名稱，除增列「被告李桂雄於本院準備程序
    及審理中之自白」外，餘均引用起訴書之記載（如附件）。
二、論罪科刑：
  ㈠核被告所為，係犯刑法第185條之3第1項第1款之不能安全駕
    駛動力交通工具罪。
  ㈡被告前因不能安全駕駛之公共危險案件，經本院以109年度交
    簡字第1640號判決判處有期徒刑6月確定，於民國110年5月2
    9日執行完畢，有臺灣高等法院被告前案紀錄表在卷可查（
    本院卷第21頁），其於有期徒刑執行完畢後5年內，故意再
    犯本件有期徒刑以上之罪，為累犯，因本案並無「應量處最
    低本刑，否則即生罪責不相當而有過苛情形」（詳後述量刑
    說明），故應依刑法第47條第1項規定加重其刑。
  ㈢爰審酌被告多次違犯不能安全駕駛動力交通工具罪，另曾因
    侵占、搶奪等案件經法院判處罪刑確定，有臺灣高等法院被
    告前案紀錄表在卷足憑（本院卷第15至21頁），除構成累犯
    者不重複評價外，顯見被告素行不佳，復明知酒精對人之意
    識能力具有不良影響，仍罔顧公眾之交通安全，於飲用酒類
    後、吐氣所含酒精濃度達每公升0.25毫克之程度，仍執意騎
    車上路，無視於自己及其他參與道路交通之不特定人之生命
    、身體及財產安全，所為實有不該。惟念其犯後始終坦承犯
    行之態度。另參酌其犯罪動機、情節、於本院審理中自陳之
    智識程度與生活狀況（本院卷第48頁）等一切情狀，量處如
    主文所示之刑。檢察官固求處有期徒刑6月（本院卷第49頁
    ），惟本院審酌上情，認檢察官求刑稍有過輕，附此敘明。
三、如不服本判決，應於收受判決後20日內向本院提出上訴書狀
    ，並應敘述具體理由（均須按他造當事人之人數附繕本）。
    　
據上論斷，應依刑事訴訟法第273條之1第1項、第299條第1項前
段、第310條之2、第454條，刑法第185條之3第1項第1款、第47
條第1項，刑法施行法第1條之1第1項，判決如主文。
本案經檢察官郭姿吟提起公訴，檢察官王光傑到庭執行職務。
中　　華　　民　　國　　111 　年　　5 　　月　　26　　日
                  刑事第三庭    法  官  楊子龍
以上正本證明與原本無異。
如不服本判決應於收受判決後20日內向本院提出上訴書狀，並應
敘述具體理由；其未敘述上訴理由者，應於上訴期間屆滿後20日
內向本院補提理由書（均須按他造當事人之人數附繕本）「切勿
逕送上級法院」。　　　　　　　　　
中　　華　　民　　國　　111 　年　　5 　　月　　26　　日
                                書記官  許珍滋
附錄論罪科刑法條：
中華民國刑法第185條之3
駕駛動力交通工具而有下列情形之一者，處3年以下有期徒刑，
得併科30萬元以下罰金：
一、吐氣所含酒精濃度達每公升零點二五毫克或血液中酒精濃度
    達百分之零點零五以上。
二、有前款以外之其他情事足認服用酒類或其他相類之物，致不
    能安全駕駛。
三、服用毒品、麻醉藥品或其他相類之物，致不能安全駕駛。
因而致人於死者，處3年以上10年以下有期徒刑，得併科2百萬元
以下罰金；致重傷者，處1年以上7年以下有期徒刑，得併科1百
萬元以下罰金。
曾犯本條或陸海空軍刑法第54條之罪，經有罪判決確定或經緩起
訴處分確定，於十年內再犯第1項之罪因而致人於死者，處無期
徒刑或5年以上有期徒刑，得併科3百萬元以下罰金；致重傷者，
處3年以上10年以下有期徒刑，得併科2百萬元以下罰金。
附件：
臺灣屏東地方檢察署檢察官起訴書
                                     111年度偵字第2867號
　　　被　　　告　李桂雄
上列被告因公共危險案件，業經偵查終結，認應提起公訴，茲將
犯罪事實及證據並所犯法條分敘如下：
　　　　犯罪事實
一、李桂雄於民國109年間因公共危險案件，經臺灣屏東地方法
    院以109年度交簡字第1640號判決判處有期徒刑6月確定，甫
    於110年5月29日徒刑執行完畢出監。詎李桂雄仍不知悔改，
    於111年2月11日15時許，在屏東縣萬巒鄉五溝水村某檳榔攤
    飲用保力達藥酒後，其吐氣所含酒精濃度已達每公升0.25毫
    克以上，竟仍基於酒後駕駛動力交通工具之犯意，於同日15
    時30分許，騎乘動力交通工具即車牌號碼000-0000號普通重
    型機車自該處出發行駛於道路。嗣李桂雄於同日15時35分許
    ，行經屏東縣萬巒鄉東興路段時，因行車不穩且未戴口罩為
    警盤查，並於同日15時53分許，經警測得其吐氣所含酒精濃
    度每公升0.25毫克，始悉上情。
二、案經屏東縣政府警察局內埔分局報告偵辦。
　　　　證據並所犯法條
一、上揭犯罪事實，業據被告李桂雄於警詢及偵訊中坦承不諱，
    復有員警職務報告書、屏東縣○○○○○○○○○○○○○○○○○○○○○○○○○○
    ○○○○○○○○路○○○○○○○號查詢車籍資料結果各1份，及屏東縣政
    府警察局舉發違反道路交通管理事件通知單影本2份在卷可
    稽，被告自白與事實相符，應可採信，其犯嫌堪以認定。
二、核被告所為，係犯刑法第185條之3第1項第1款之不能安全駕
    駛動力交通工具罪嫌。又被告曾受有前述有期徒刑之執行完
    畢，有本署刑案資料查註紀錄表1份附卷為憑，其於徒刑執
    行完畢後5年內，故意再犯本件有期徒刑以上之罪，為累犯
    ，請依刑法第47條第1項規定及司法院大法官釋字第775號解
    釋意旨，加重其刑。
三、依刑事訴訟法第251條第1項提起公訴。 
　　此　致
臺灣屏東地方法院
中　　華　　民　　國　 111　　年　　 3　　月　　 7　　日
　　　　　　　　　　　　　　　　檢察官  郭 姿 吟
本件正本證明與原本無異
中　　華　　民　　國　 111　　年　　 3　  月　  17  　日
　　　　　　　　　　　　　　　　書記官  黃 美 滿
附錄本案所犯法條全文
中華民國刑法第185條之3
駕駛動力交通工具而有下列情形之一者，處 3 年以下有期徒刑
，得併科 30 萬元以下罰金：
一、吐氣所含酒精濃度達每公升零點二五毫克或血液中酒精濃度
    達百分之零點零五以上。
二、有前款以外之其他情事足認服用酒類或其他相類之物，致不
    能安全駕駛。
三、服用毒品、麻醉藥品或其他相類之物，致不能安全駕駛。
因而致人於死者，處 3 年以上 10 年以下有期徒刑，得併科 2
百萬元以下罰金；致重傷者，處 1 年以上 7 年以下有期徒刑，
得併科 1 百萬元以下罰金。
曾犯本條或陸海空軍刑法第 54 條之罪，經有罪判決確定或經緩
起訴處分確定，於十年內再犯第 1 項之罪因而致人於死者，處
無期徒刑或 5 年以上有期徒刑，得併科 3 百萬元以下罰金；致
重傷者，處 3 年以上 10 年以下有期徒刑，得併科 2 百萬元以
下罰金。